臺灣高等法院臺南分院刑事裁定
　　　　　　　　　　　　　　　　　94年度交抗字第82號　Ａ
抗　告　人
即受處分人　甲○○
上列抗告人因違反道路交通管理處罰條例案件，不服臺灣臺南地
方法院中華民國94年5月31日所為裁定（94年度交聲字第 62號，
處分案號：交通部公路總局嘉義區監理所台南監理站嘉監南字第
裁74-SO0000000號），提起抗告，本院裁定如下：
    主  文
抗告駁回。
    理  由
一、抗告意旨略以：本件為警舉發時，抗告人即受處分人甲○○
    雖坐在駕駛座上，但並未發動汽車引擎，更無駕駛行為，原
    處分逕以抗告人之自白認定抗告人係自台南市○○路將車駛
    至台南市○○路、海安路口停放而裁處，顯有不當，又原裁
    定既認定抗告人當時吐氣酒精測試值達0.55毫克，屬於精神
    不濟無法駕駛之狀態，則抗告人當場所為自台南市○○路將
    駕車至台南市○○路、海安路口之自白，其真實性即屬可疑
    ，且無其他證據補強證明抗告人之自白與事實相符，是原裁
    定尚有未當，爰依法提起抗告云云。
二、按汽車駕駛人，駕駛汽車經測試檢定有酒精濃度超過規定標
    準者，處新臺幣一萬五千元以上六萬元以下罰鍰，並當場移
    置保管其車輛及吊扣其駕駛執照一年，道路交通管理處罰條
    例第三十五條第一項第一款定有明文。又按汽車駕駛人有飲
    用酒類或其他類似物後其吐氣所含酒精濃度超過每公升○‧
    二五毫克或血液中酒精濃度超過百分之○‧○五以上情形者
    ，不得駕車，道路交通安全規則第一百十四條第二款亦有明
    文。
三、經查本件抗告人甲○○於94年1月2日下午 1時30分許，酒後
    駕駛車牌號碼６Ｒ-159號營業小客車沿台南市○○路行駛，
    嗣因酒後精神不濟，始將上開營業小客車，違規停放於屬禁
    止臨時停車處所之台南市○○路與海安路口，經台南市警察
    局交通隊警員上前稽查，並以酒精測定器測試其吐氣所含酒
    精濃度已達每公升0.55毫克，因而當場製單舉發等情，有台
    南市警察局南市警交字第Ｓ00000000號舉發違反道路交通管
    理事件通知單及抗告人吐氣所含酒精濃度測試值結果單各一
    紙附卷可佐，並經抗告人於臺灣臺南地方法院檢察署檢察官
    偵辦上開酒後駕車公共危險案件（94年度偵字第1347號）時
    供明在卷可稽。
四、抗告人雖辯稱：當日並未發動汽車引擎，更無駕駛行為，且
    抗告人處於精神不濟狀態下之自白，亦無補強證據，真實性
    自屬可疑云云。惟查：
  (一)本件抗告人因酒後駕車所涉犯之公共危險刑事案件，業經臺
    灣臺南地方法院檢察署檢察官以抗告人甲○○坦承於上揭時
    、地酒後駕車等情不諱，並有酒精濃度測試值結果單一紙可
    證，其酒後駕車之公共危險犯行可以認定，另以抗告人並無
    前科，因一時失慮致罹刑章，經此事件當知所警惕，應無再
    犯之虞，認以緩起訴為適當，而於94年3月11日予以緩起訴
    一年確定等情，有該署檢察官上揭94年度偵字第1347號緩起
    訴處分書一份在卷足憑。顯見抗告人於檢察官偵查時之自白
    與其在當場接受警方偵詢時之自白並無歧異，而抗告人於檢
    察官訊問時，距案發時已有相當時間，當無酒醉或精神不濟
    之情狀，是故其前後自白相符，真實性當屬無疑，自得採認
    ，抗告人上開所辯自白非真實云云，尚不足採。
  (二)且查，抗告人於舉發當時亦經員警以酒精測定器測試其吐氣
    所含酒精濃度已達每公升0.55毫克，有酒精濃度測試值結果
    單一紙附卷可證（原審聲明異議卷第 8頁），則抗告人於酒
    後駕車由台南市○○路駛至台南市○○路、海安路口停放之
    事實，應堪認定。
  (三)依前所陳，本件抗告人既係於飲酒後其酒精濃度已超過規定
    標準而仍駕車由台南市○○路行至台南市○○路、海安路口
    之舉發地點，則其在行至舉發地點前之【該段酒後駕車行為
    】，即已該當【駕駛汽車有酒精濃度超過規定標準】之違規
    行為，自不因其在為警舉發當時是否已停車而異其差別；此
    外，抗告人若無駕駛行為，則上開營業小客車又如何移至舉
    發地點停放，抗告人並未說明，且未提出任何對其有利之證
    據，以供審酌，是抗告人所辯未發動汽車引擎，無駕駛行為
    云云，要係卸飾之詞，不足採信。
五、綜上所述，抗告人於上述時、地駕駛營業小客車時，其酒精
    濃度超過規定標準之事實，應可認定。移送機關即原處分機
    關交通部公路總局嘉義區監理所台南監理站據此引用上開道
    路交通管理處罰條例第三十五條第一項第一款規定，裁處抗
    告人罰鍰計新臺幣三萬四千五百元（有關「在設有禁止臨時
    停車標線處所臨時停車」部分未據抗告人提起聲明異議，自
    非抗告範圍，本院亦無庸審酌），並吊扣其駕駛執照十二個
    月，於法並無不當。原審交通法庭依上開事證，認原處分機
    關所為裁處，於法並無不合，因予駁回抗告人所提異議。本
    院經核原裁定，認事用法，均無違誤。抗告意旨，仍執前詞
    ，並指摘原裁定不當，為無理由，應予駁回。
六、據上論結，應依道路交通案件處理辦法第26條，刑事訴訟法
    第412條，裁定如主文。
中　　華　　民　　國　　94　　年　　7 　　月　　20　　日
                  交通法庭　　  審判長法　官　鄭文肅
　　　　　　　　　　　　　　　　  　　法  官　林勝木
　　　　　　　　　　　　　　　　　  　法  官　蔡美美
以上正本證明與原本無異。
不得再抗告。
　　　　　　　　　　　　　　　　　　　書記官　蔡振豐
中　　華　　民　　國　　94　　年　　7 　　月　　20　　日
